# 年终奖计提

提问人：bluefly199821 时间：2018-01-28 09:06:43
如果前几年的年终奖计提与实发数都没有做差异核对，也没有在账务上做调整，那这些前几年的实发与计提差异金额可以直接补提到今年的成本费用里吗？

回答人：chenyiwei
1 、计提与实发数之间差异的原因？是否属于计提时的会计差错？ 2 、如果属于会计差错，其影响是否重大？（包括对以前各期间的影响，以及假如更正在本期，则对本期损益的影响）

提问人：bluefly199821 时间：2018-01-28 18:44:32
差错原因是因为是新人，所以不知道这个计提与实发的差异还需要去核对，去补提，如果差异金额对成本费用影响不是很大，是不是可以补提在本年？

回答人：chenyiwei
影响金额低于重要性水平的（请参照 1251 号审计准则及审计准则问题解答第 8 号判断，需考虑该错报自身影响和连同其他未更正错报的累积影响），也可以简化处理，调整在当期。

提问人：bluefly199821 时间：2018-01-29 20:17:44
如果前几年的每月的工资计提与实发数也没核对差异金额，简化处理的话，是不是也都可以补提在本年的成本费用里？

回答人：chenyiwei
看是否构成差错及其影响重要性。调表是否方便不在考虑范围之内。